【裁判字號】    99,消債更,11
【裁判日期】    990520
【裁判案由】    更生事件
【裁判全文】
臺灣板橋地方法院民事裁定            99年度消債更字第11號
聲  請  人  甲○○
代  理  人  蕭銘毅律師
上列當事人因消費者債務清理事件聲請更生，本院裁定如下：
    主  文
聲請人甲○○自中華民國99年5月20日下午4時起開始更生程序。
命司法事務官進行本件更生程序。
    理  由
一、本件聲請意旨略以：聲請人因負欠銀行信用卡、現金卡等債
    務共計新台幣（下同）0000000 元，而有不能清償之虞，曾
    向最大債權金融機構台新國際商業銀行股份有限公司（下稱
    台新銀行）請求共同協商債務清償方案，然該台新銀行受理
    其申請逾30日始終不開始協商，爰逕向法院聲請更生等語。
二、按債務人不能清償債務或有不能清償之虞者，得依本條例所
    定更生程序，清理其債務；債務人無擔保或無優先權之債務
    總額未逾1200萬元者，於法院裁定開始清算程序或宣告破產
    前，得向法院聲請更生；債務人對於金融機構因消費借貸、
    自用住宅借款、信用卡或現金卡契約而負債務，在聲請更生
    或清算前，應提出債權人清冊，以書面向最大債權金融機構
    請求協商債務清償方案，並表明共同協商之意旨；債務人與
    金融機構協商成立者，不得聲請更生或清算；但因不可歸責
    於己之事由，致履行顯有重大困難者，不在此限；本條例施
    行前，債務人依金融主管機關協調成立之中華民國銀行公會
    會員，辦理消費金融案件無擔保債務協商機制與金融機構成
    立之協商，準用前項之規定；自債務人提出協商請求之翌日
    起逾三十日不開始協商，或自開始協商之翌日起逾九十日協
    商不成立，債務人得逕向法院聲請更生或清算；法院開始更
    生程序之裁定，應載明其年、月、日、時，並即時發生效力
    ；法院裁定開始更生或清算程序後，得命司法事務官進行更
    生或清算程序，必要時得選任律師、會計師或其他適當之自
    然人或法人一人為監督人或管理人，消費者債務清理條例（
    下稱消債條例）第3條、第42條第1項、第151條第1 項、第5
    項、第6項、第45條第1項、第16條第1項分別定有明文。
三、經查：
  (一)聲請人於提出本件更生之聲請前，依消債條例第151條第1項
    規定以書面向最大債權金融機構台新銀行表明協商之意思，
    此有聲請人提出之前置協商申請書、債權人清冊、台新銀行
    97年6 月26日收訖掛號郵件回執可證。台新銀行以聲請人未
    將前置協商相關資料補正為由，而以其申請文件不符規定予
    以退件處理，此有台新銀行98年11月25日函在卷可稽。按債
    務人依本條例第151條第1項規定請求協商債務清償方案後，
    任一債權金融機構於協商期間內對其財產聲請強制執行者，
    視為協商不成立，消債條例施行細則第44條前段定有明文，
    經聲請人提出就其優美公司台灣分公司每月薪資三分之一之
    債權移轉予台新銀行之本院民事執行處98年1 月21日板院輔
    97執宿字第111802號命令影本，堪認聲請人依上規定聲請前
    置協商後，仍受債權銀行強制執行，依前開規定，視為協商
    不成立。既聲請人前置協商不成立，聲請人據以聲請更生，
    本院自應綜合聲請人目前全部收支及財產狀況，評估是否已
    不能維持符合人性尊嚴之最基本生活條件，而有「不能清償
    或不能清償之虞」之情。
  (二)聲請人主張其每月薪資約20823 元，此有聲請人提出之優美
    公司台灣分公司薪資明細表及在職證明書、96年度、97年度
    臺灣省財政部國稅局綜合所得稅各類所得資料清單、兆豐銀
    行薪資帳戶存摺影本在卷可稽，已足認定。是以聲請人月薪
    2 萬餘元，扣除聲請人必要基本生活費用後，聲請人所餘資
    產有限，經聲請人與最大債權金融機構謀求自主性的協議清
    償債務方案，未能達成協商而不成立，是以聲請人自得選擇
    向法院聲請更生程序，且聲請人債務高達0000000 元，遑論
    另應加計利息等，已顯無完全清償之可能。
四、綜上所述，本件聲請人為一般消費者，並未從事營業活動。
    其有無法清償債務之虞情事，無法依協議履行亦不可歸責於
    聲請人，又所負無擔保或無優先權之債務，並未逾1200萬元
    ，且未經法院裁定開始清算程序或宣告破產，復查無消債條
    例第6條第3 項、第8條或第46條各款所定駁回更生聲請之事
    由存在，則聲請人聲請更生，應屬有據，自應准許。關於聲
    請人所預繳納之郵務送達費，則待本件更生聲請事件確定後
    ，如仍尚有剩餘，再予檢還聲請人，併此敘明。
五、至於聲請人於更生程序開始後，應另提出足以為債權人會議
    可決或經法院認為公允之更生方案以供採擇，俾免更生程序
    進行至依消費者債務清理條例第61條規定應行清算之程度，
    附此敘明。
中    華    民    國    99    年    5    月    20     日
                  民事第二庭      法  官  李行一
上為正本係照原本作成
本件不得抗告
本裁定已於99年5月20日下午4時公告。
中    華    民    國    99    年    5    月    20     日
                                  書記官  蔡於衡

司法院資訊處製作；財團法人民間司法改革基金會備份。
